---
title: "Regresión lineal. Ejemplos y ejercicios"
author: "Alex Sánchez (et alt.)"
date: "2/18/2021"
output: 
  html_document:
    code_folding: hide
editor_options: 
  chunk_output_type: console
---

```{r setup, include=FALSE}
knitr::opts_chunk$set(echo = TRUE)
```

# Introducción

Empezamos cargando el archivo de datos "prostate.csv".
Observes que se trata de un archivo separado por tabuladores a pesar de su nombre.

```{r}
prostate <- read.delim("prostate.csv", row.names=1)
```

## Descripción de los datos

Hacer una breve descripción de las variables y explorar las relaciones que existen entre ellas.

```{r}
str(prostate)
```

```{r}
summary(prostate)
```

## Relación entre las variables

```{r}
prostateData<- prostate[,-10]
round(cor(prostateData), 4)
```


Podemos hacerlo más bonito con la libreria `corrplot` (http://www.sthda.com/english/wiki/correlation-analyses-in-r)

```{r}
library(corrplot)
library(RColorBrewer)
M <-cor(prostateData)
corrplot(M, type="upper", order="hclust",
         col=brewer.pal(n=8, name="RdYlBu"))
```

Para estudiar la linealidad de las relaciones podemos utilizar la función `pairs`.

```{r}
pairs(prostateData)
```

Las variables `svi` y `gleason` son discretas por lo que podemos omitirlas del análisis de la linealidad

```{r}
prostateContinuousDat <-dplyr::select(prostateData ,-c("svi", "gleason"))
pairs(prostateContinuousDat)
```


Podemos hacerlo más bonnito con la librería `psych`
```{r}
library(psych)
pairs.panels(prostateContinuousDat, 
             method = "pearson", # correlation method
             hist.col = "#00AFBB",
             density = TRUE,  # show density plots
             ellipses = TRUE # show correlation ellipses
             )
```


# Modelo de regresión

Vamos a construir un modelo de regresión para poder explicar el valor del PSA a partrir de las otras variables.

```{r}
fit1 <- lm(lpsa ~ age + gleason + lbph + lcavol + lcp + lweight + pgg45, data = prostate) 
```


## Condiciones de aplicación

```{r}
par(mfrow=c(2,2))
plot(fit1)
par(mfrow=c(1,1))
```

```{r}
library(car)
vif(fit1)
```


## Inferencia sobre el modelo 

Analizar la significación del modelo.

```{r}
summary(fit1)
```

```{r}
anova(fit1)
```







