---
title: "Regresión lineal. Ejemplos y ejercicios"
author: "Alex Sánchez (et alt.)"
date: "2/18/2021"
output: 
  html_document:
    code_folding: hide
editor_options: 
  chunk_output_type: console
---

```{r setup, include=FALSE}
knitr::opts_chunk$set(echo = TRUE)
```

# Regresión lineal simple

El archivo "tension.csv" contiene datos de 70 individuos varones relativos a su edad, indice de masa corporal, clesterolemia y tensión diastólica.

```{r}
tension <- read.csv("tension.csv", row.names=1, sep=";")
```


## Descripción de los datos

Hacer una breve descripción de las variables y explorar las relaciones que existen entre ellas.

```{r}
str(tension)
```

```{r}
summary(tension)
```


```{r}
attach(tension)
par(mfrow=c(2,2))
hist(edad, main="Edad")
hist(colesterol, main="Colesterolemia")
hist(imc, main="IMC")
hist(tad, main="Tensión diastólica")
par(mfrow=c(1,1))
detach(tension)
```


## Relación entre las variables

```{r}
cor(tension)
cor(tension, use = "complete.obs")
```

```{r}
pairs(tension)
```

## Modelo de regresión

Construir un Modelo de Regresión Lineal Simple para explicar la tensión a partir de la edad.

```{r}

lm.result<-lm(tad ~ edad, data=tension)
plot(tad~edad, data=tension)
abline(lm.result)
```

Analizar la significación del modelo

```{r}
summary(lm.result)
anova(lm.result)
```


Verificar las condiciones de aplicación

```{r}
par(mfrow=c(2,2))
plot(lm.result)
par(mfrow=c(1,1))
```

Suponiendo que el modelo es válido, ¿cual sería la TAD predicha para un indivíduo de 50, 60 o 70 años respectivamente años?

```{r}
predict(lm.result,data.frame(edad= c(50,60,70)))

attach(tension)
par(mfrow=c(1,1))
prediccions <- predict(lm.result,data.frame(edad=sort(edad)),level=.9, interval="confidence")
plot(edad,tad)
abline(lm.result)
ci.lwr = prediccions[,2]
points(sort(edad), ci.lwr,type="l") # or use lines()
ci.upr = ci.lwr = prediccions[,3]
points(sort(edad), ci.upr,type="l") # or use lines()
```






